臺灣板橋地方法院刑事判決　　　　　　　95年度訴字第2984號
公　訴　人　臺灣板橋地方法院檢察署檢察官
被　　　告　甲○○
　　　　　　　　　　現在臺灣臺北監獄臺北分監另案執行中
上列被告因違反毒品危害防制條例案件，經檢察官提起公訴（95
年度毒偵字第5129號），及併案移送審理（95年度毒偵字第6756
號、96年度毒偵字第12號）、被告於準備程序為認罪陳述，本院
合議庭裁定由受命法官改依簡式審判程序審理，判決如下：
    主  文
甲○○施用第一級毒品，累犯，處有期徒刑拾壹月，扣案分裝鏟
貳支、圓柱形鐵管容器壹支沒收；又施用第二級毒品，累犯，處
有期徒刑陸月，扣案甲基安非他命壹包（毛重零點參參柒公克，
淨重零點壹壹貳公克）沒收銷燬、甲基安非他命吸食器貳組、吸
食玻璃球參顆（扣案編號貳）、分裝鏟貳支、圓形鐵管容器壹支
均沒收；應執行有期徒刑壹年參月，扣案甲基安非他命壹包（毛
重零點參參柒公克，淨重零點壹壹貳公克）沒收銷燬、甲基安非
他命吸食器貳組、吸食玻璃球參顆（扣案編號貳）、分裝鏟貳支
、圓柱形鐵管容器壹支均沒收。
    事  實
一、甲○○前因施用毒品案件，經本院裁定移送觀察、勒戒後，
    因無繼續施用毒品傾向，於民國92年3 月27日觀察、勒戒執
    行完畢釋放，經臺灣板橋地方法院檢察署檢察官於同日以92
    年度毒偵字第908 號為不起訴處分確定。甲○○於觀察、勒
    戒執行完畢釋放後之5 年內，又因連續施用第2 級毒品案件
    ，經本院於93年10月29日以93年度簡字第4829號判處有期徒
    刑4 月，如易科罰金以銀元300 元折算1 日，於93年11月29
    日判決確定，94年1 月6 日易科罰金執行完畢。復又犯施用
    第一級、第二級毒品罪，於95年5 月23日為臺灣高等法院以
    95年度上訴字第1329號判決判處有期徒刑10月、7 月，應執
    行有期徒刑1 年4 月，95年7 月4 日判決確定（現在執行中
    ）。
二、詎甲○○不知悔改，於上述觀察、勒戒執行完畢釋放後5年
    內，因有施用海洛因、甲基安非他命習性，基於施用第一級
    毒品海洛因之包括犯意，於95年7 月23日晚間某時許至95年
    12月11日11時許止之期間（扣除為警查獲至檢察官予以釋放
    時止之人身自由受公權力拘束之無法施用毒品時段），在其
    位於臺北縣板橋市○○街121-5 號4 樓住所、臺北縣板橋市
    ○○街1 巷2 號百麗大飯店605 室、不知名之汽車旅館及不
    詳確切地址之友人住處等地，以將海洛因加水置入注射針筒
    後注射入人體或將海洛因混於香煙點燃吸用之方式，密集施
    用第1 級毒品海洛因多次。又另基於施用第二級毒品甲基安
    非他命之包括犯意，於95年7 月24日中午12時許起至95 年
    12月11日11時許止之期間（扣除為警查獲至釋放時止之人身
    自由受公權力拘束之無法施用毒品時段），在上述處所等地
    ，以將甲基安非他命置入吸食器或玻璃球後以火燒烤吸食煙
    氣之方式，密集施用第二級毒品甲基安非他命多次。嗣先後
    於下述時地為警查獲：
（一）於95年7 月24日14時40分許，為警在臺北縣板橋市○○街
      121-5 號4 樓內，扣得甲○○持有供施用之甲基安非他命
      1 包（毛重0.337 公克，淨重0.112 公克）。
（二）於95年9 月30日凌晨零時許，在臺北縣板橋市○○街1 巷
      2 號百麗大飯店605 室內，與另案被告袁大城、吳揚、王
      森福、蔡義一、陳幸誼、陳鋒榮、蔡嘉玲等人一同為警查
      獲（袁大城等人涉嫌違反毒品危害防制條例部分由檢察官
      另案偵辦），並扣得屬甲○○所有供吸食甲基安非他命用
      吸食器2 組、吸食玻璃球3 顆（扣案編號2） ，及屬綽號
      「阿偉」成年男子所有安非他命4 包（共計淨重41.84 公
      克）、分裝袋157 袋、安非他命摻食器1 支、屬吳揚所有
      之海洛因注射針筒1 支等物。
（三）於95年12月11日22時30分許，在臺北縣土城市○○○路11
      1 巷6 之3 號4 樓，為警查獲，扣得其所有大麻捲1 支（
      原毛重0.63公克、取驗使用0.098 公克，涉犯持有第二級
      毒品大麻罪部分由檢察官另案偵辦）、可供分裝甲基安非
      他命及海洛因施用之分裝鏟2 支、放置上述分裝鏟之圓柱
      形鐵管容器1 支等物。
三、案經臺北縣政府警察局板橋分局報請臺灣板橋地方法院檢察
    署檢察官偵查起訴及併案移送審理。
    理  由
一、訊據被告甲○○對於上揭犯罪事實已坦承不諱，並有被告所
    有供施用之甲基安非他命1 包（毛重0.337 公克，淨重0.11
    2 公克，見卷附臺北縣政府警察局板橋分局沙崙派出所偵辦
    違反毒品通緝危害防制條例案件查獲毒品通緝初步檢驗報告
    書）、供吸食甲基安非他命用吸食器2 組、吸食玻璃球3 顆
    （扣案編號2） 、可供分裝甲基安非他命及海洛因施用之分
    裝鏟2 支、放置上述分裝鏟之圓柱形鐵管容器1 支等物扣案
    可資佐證。另被告於95年7 月24日、12月11日為警查獲後所
    採尿液檢體化驗後分別發現呈海洛因代謝物鴉片類及甲基安
    非他命類之陽性反應，有臺灣檢驗科技股份有限公司95年8
    月15日、12月25日出具之報告書可憑，被告自白與事實相符
    ，本件事證明確，被告犯行堪以認定。
二、查被告甲○○前因施用毒品案件，經本院裁定移送觀察、勒
    戒後，因認無繼續施用毒品傾向，於92年3 月27日觀察、勒
    戒執行完畢釋放，經臺灣板橋地方法院檢察署檢察官於同日
    以92年度毒偵字第908 號為不起訴處分確定，其於觀察、勒
    戒執行完畢釋放後之5 年內，又因連續施用第2 級毒品案件
    ，經本院於93年10月29日以93年度簡字第4829號判處有期徒
    刑4 月，如易科罰金以銀元300 元折算1 日，於93年11月29
    日判決確定，94年1 月6 日易科罰金執行完畢，有臺灣高等
    法院被告全國前案紀錄表可憑。是被告於觀察、勒戒執行完
    畢後5 年內再度施用第一級、第二級毒品，符合毒品危害防
    制條例第23條第2 項所定追訴處罰要件，核其所為係犯毒品
    危害防制條例第10條第1 項、第2 項之施用第一級毒品、第
    二級毒品罪。因毒品海洛因及甲基安非他命之施用具有成習
    性及反覆使用之特質，被告先後多次密集施用第一級毒品海
    洛因及甲基安非他命，係分別基於包括犯意反覆為之，均為
    包括一罪。至檢察官雖僅起訴被告先後於95年7 月24日中午
    12時許、95年7 月24日14時40分許，在其住處之施用第一級
    毒品海洛因、第二級毒品甲基安非他命犯行，惟被告如犯罪
    事實欄所示其餘各次施用第一級毒品海洛因、第二級毒品甲
    基安非他命行為，經檢察官移送併案審理及被告於本院審理
    時自白在案，與原被訴部分各有包括一罪之裁判上一罪關係
    ，仍為起訴效力所及，本院應併予審究。又被告係於有期徒
    刑執行完畢後5 年內再故意犯本罪，均為累犯，俱應依刑法
    第47條第1 項加重其刑。
三、爰審酌被告有施用毒品之前案觀察勒戒與科刑執行紀錄，竟
    不知悔改再度施用毒品海洛因、甲基安非他命而犯本罪，核
    其行為對社會秩序具有危害性、暨其施用時間、情節、犯罪
    後能坦承犯行之態度等一切情狀，各量處如主文所示之刑，
    並定應執行刑，以資懲儆。扣案被告持有甲基安非他命1 包
    （毛重0.337 公克，淨重0.112 公克）為被告持有供施用之
    第二級毒品，該等毒品外包裝袋沾附毒品、若強予以完全析
    離，耗時費事，無執行之實益，均應依毒品危害防制條例第
    18條第1 項前段諭知沒收銷燬。被告所有供吸食甲基安非他
    命用吸食器2 組、吸食玻璃球3 顆（扣案編號2） 、可供分
    裝甲基安非他命及海洛因施用之分裝鏟2 支、放置上述分裝
    鏟之圓柱形鐵管容器1 支等物，為被告持以供施用毒品海洛
    因、甲基安非他命之工具，經被告陳明屬實，依刑法第38條
    第1 項第2 款規定諭知沒收。至如事實欄所示扣案安非他命
    4 包（共計淨重41.84 公克）、分裝袋157 袋、安非他命摻
    食器1 支等物為綽號「阿偉」成年男子所有，海洛因注射針
    筒1 支等物則屬另案被告吳揚所有，為被告於警詢中供述在
    案，因查無積極證據認上開物品為被告所持有或所有並與被
    告所犯本罪有關，故對該安非他命不予諭知收收銷燬、其他
    物件亦不諭知沒收。
四、本件被告係被訴犯毒品危害防制條例第10條第1 項、第2 項
    之施用第一級、第二級毒品罪，其於本院行準備程序時對被
    訴事實為有罪之陳述，經受命法官告以簡式審判程序之旨，
    並聽取檢察官、被告意見後，由本院合議庭依刑事訴訟法第
    273 條之1 第1 項規定裁定由受命法官獨任進行簡式審判程
    序，末此敘明。
據上論斷，應依刑事訴訟法第299 條第1 項前段、第273 條之1
第1 項、第273 條之2 、第284 條之1 ，毒品危害防制條例第10
條，第18條第1 項前段，刑法第11條前段、第47條第1 項、第38
條第1 項第2 款，第55條第5款，判決如主文。
本案經檢察官郭學廉到庭執行職務。
中　　華　　民　　國　　96　　年　　3　　月　　29 　　日
                  刑事第一庭    法　官   陳恆寬
以上正本證明與原本無異
如不服本判決應於送達後10日內向本院提出上訴狀
                                書記官　張惠芳
中　　華　　民　　國　　96　　年　　3　　月　　30 　　日
附錄本案論罪科刑法條全文：
毒品危害防制條例第10條
施用第一級毒品者，處6 月以上5 年以下有期徒刑。
施用第二級毒品者，處3 年以下有期徒刑。
